臺灣高雄地方法院民事裁定
111年度消債聲免字第2號
聲　請　人　簡月霞　00000000000000000000000000000000000
00000000000000000000000000000000000000000000000000
相　對　人　
即債權人　　國泰世華商業銀行股份有限公司
　　　　　　　　　　000000000000000000000000000000000000
法定代理人　郭明鑑　00000000
代　理　人　黃怡玲　000000000000000000000000000000000000
相　對　人　
即債權人　　中國信託商業銀行股份有限公司
　　　　　　　　　　000000000000000000000000000000000000
0000000000000000000000000000000000000000000000000000000
法定代理人　利明献　00000000
　　　　　　　　　　000000000000000000000000
　　　　　　　　　　00000000000000000000000000000000000
相　對　人　
即債權人　　玉山商業銀行股份有限公司
　　　　　　　　　　000000000000000000000000000000000000
00000000000000000000000000000000000000000000000000000000
法定代理人　黃男州　00000000
代　理　人　朱逸君　000000000000000000000000000000000000
相　對　人　
即債權人　　花旗(台灣)商業銀行股份有限公司
　　　　　　　　　　000000000000000000000000000000000000
0000000000000000000000000000000000000000000000000000000
法定代理人　莫兆鴻　00000000
代　理　人　陳正欽　00000000000000000000000000000000000
　　　　　　　　　　000000000000000000000000
　　　　　　　　　　00000000
相　對　人　
即債權人　　永豐商業銀行股份有限公司
　　　　　　　　　　000000000000000000000000000000000000
法定代理人　陳嘉賢　00000000
代　理　人　呂亮毅　00000000000000000000000000000000000
相　對　人　
即債權人　　滙豐（台灣）商業銀行股份有限公司
　　　　　　　　　　00000000000000000000000000000000000
法定代理人　麥康裕　00000000
　　　　　　　　　　000000000000000000000000
　　　　　　　　　　000000000000000000000000000000000000
相　對　人　
即債權人　　台北富邦商業銀行股份有限公司
　　　　　　　　　　000000000000000000000000000000000000
法定代理人　程耀輝　00000000
　　　　　　　　　　000000000000000000000000
　　　　　　　　　　00000000000000000000000000000000000
相　對　人　
即債權人　　第一金融資產管理股份有限公司
　　　　　　　　　　00000000000000000000000000000000000
法定代理人　施志調　00000000
代　理　人　張修齊　000000000000000000000000000000000000
相　對　人　
即債權人　　交通部公路總局高雄市區監理所
　　　　　　　　　　000000000000000000000000000000000000
法定代理人　陳崑山　00000000
　　　　　　　　　　000000000000000000000000
　　　　　　　　　　00000000
上列聲請人即債務人因消費者債務清理事件聲請免責，本院裁定
如下：
    主  文
聲請人簡月霞應予免責。
    理  由
一、聲請意旨略以：聲請人前於109年4月10日向本院聲請清算，
    經本院以109年度消債清字第74號裁定准自109年7月21日起
    開始清算程序，再經本院民事執行處司法事務官以109年度
    司執消債清字第123號裁定清算程序終結確定，普通債權人
    於清算程序中受分配總額合計為新台幣（下同）163,430元
    ，本院於110年5月19日以110年度消債職聲免字第43號裁定
    不免責，嗣聲請人不服提起抗告，110年10月25日經本院以1
    10年度消債抗字第19號駁回抗告確定；其後聲請人依本院10
    9年度司執消債清字第123號債權表所列權權比率還款（如附
    所示），還款金額合計15,444元，爰依消費者債務清理條例
    （下稱消債條例）第133條、第141條之規定，聲請免責等語
    。
二、按債務人因消債條例第133條之情形，受不免責之裁定確定
    後，繼續清償達該條規定之數額，且各普通債權人受償額均
    達其應受分配額時，得聲請法院裁定免責。
三、本院之判斷
  (一)查聲請人前於109年4月10日向本院聲請清算，經本院以10
      9年度消債清字第74號裁定准自109年7月21日下午4時起開
      始清算程序，復經本院以109年度司執消債清字第123號裁
      定清算程序終結確定，普通債權人受分配總額合計為163,
      430元，而經本院於110年5月19日以110年度消債職聲免字
      第43號裁定不免責，嗣聲請人不服提起抗告，110年10月2
      5日經本院以110年度消債抗字第19號駁回抗告確定等情，
      經本院依職權調取前開案卷核閱屬實，此部分事實，應堪
      以認定。
  (二)本院前開裁定（110年度消債職聲免字第43號、110年度消
      債抗字第19號）認聲請人構成消債條例第133條事由而裁
      定不免責，並指明聲請人於聲請清算前2年間可處分所得
      總額扣除最低生活費用總額後之餘額為176,411元，普通
      債權人於清算程序中受分配總額為163,430元等情，有前
      開裁定、債權表在卷可參。又本院裁定不免責後，聲請人
      還款數額，亦有銀行存款憑證影本、轉帳繳款證明影本、
      債權人陳報狀附卷可參（見院卷第27頁、第28-30頁、第3
      1頁、第42-57頁）。基上，本院依前開證據資料，核算各
      債權人受償債權數額如附表所示，堪認聲請人清償之數額
      已達消債條例第141條第1項所定數額，自應予以免責。
四、據上論結，聲請人之聲請為有理由，依消債條例第133條、
    第141條第1項，爰裁定如主文。
中　　華　　民　　國　 111　　年　　 2 　　月　　8　　日
              　　民事庭　　法　官　賴寶合
上為正本係照原本作成
如不服本裁定，應於裁定送達後10日內，以書狀向本院提出抗告
，並繳納抗告費新臺幣1千元
中　　華　　民　　國　 111　　年　　 2 　　月　　8　　日
  　                        書記官　胡美儀